【裁判字號】    94,訴,1080
【裁判日期】    950525
【裁判案由】    營利事業所得稅
【裁判全文】
臺北高等行政法院判決
                                  94年度訴字第01080號
                              .
原      告  明志投資股份有限公司
代  表  人  甲○○
訴訟代理人  陳建宏  會計師
被      告  財政部臺北市國稅局
代  表  人  張盛和（局長）住同上
訴訟代理人  乙○○
上列當事人間因營利事業所得稅事件，原告不服財政部中華民國
94年2月17日台財訴字第09300561570號訴願決定，提起行政訴訟
。本院判決如下：
    主  文
原告之訴駁回。
訴訟費用由原告負擔。
    事  實
一、事實概要：
    緣原告民國（下同）89年度未分配盈餘申報，原列報會計師
    查核簽證依法調整後課稅所得額虧損新臺幣（下同）
    13,249,673元，加計當年度依所得稅法或其他法律規定減免
    所得稅之所得額16,394,235元及當年度依所得稅法或其他法
    律規定不計入所得課稅之所得額19,625,616元，減除依所得
    稅法第4條之1、第4條之2及其施行細則第8條之4規定，不得
    自所得額中減除之證券、期貨交易損失及土地交易損失
    26,759,450元，未分配盈餘虧損3,989,272元。被告初查以
    其列報依所得稅法第4條之1、第4條之2及其施行細則第8條
    之4規定，不得自所得額中減除之證券、期貨交易損失及土
    地交易損失26,759,450元，係屬短期投資轉列長期投資之未
    實現跌價損失，非屬所得稅法第66條之9第2項規定之減除項
    目，乃否准減除，核定未分配盈餘為22,770,178元、依所得
    稅法第66條之9第1項規定應納稅額為2,277,017元。原告不
    服，申請復查，未獲變更，提起訴願，經遭駁回，遂提起行
    政訴訟。
二、兩造聲明：
  (一)原告聲明：
    1.訴願決定及復查決定均撤銷。
    2.訴訟費用由被告負擔。
  (二)被告聲明：
    1.駁回原告之訴。
    2.訴訟費用由原告負擔。
三、兩造之主張：
  (一)原告主張之理由：
    1.按「商業會計事務之處理，依商業會計法之規定。」、「
      商業會計事務，謂依據一般公認會計原則從事會計事務之
      處理及據以編製財務報表。」及「持有公開市場交易之股
      票由長期投資轉為短期投資，或由短期投資轉為長期投資
      時，應比較當時之帳列成本與市價，若市價低於成本時，
      應即承認跌價損失，並以市價作為新成本。」係為商業會
      計法第1條、第2條第2項及財務會計準則公報第5號第27
      段（證物六）所明定。又財政部於88年8月13日台財稅第
      881935775號函（下稱財政部88年函釋）證物七）亦有明
      釋：「‧‧‧營利事業按成本與時價孰低之估價規定所認
      列之跌價損失，因屬證券交易損失性質，依所得稅第4條
      之1規定，不得列為計算當年度課稅所得額之減除項目；
      但於計算當年度應加徵10﹪營利事業所得稅之未分配盈餘
      時，可依營利事業所得稅查核準則第111條之1第1款規定
      ，自稽徵機關核定之課稅所得額中減除。‧‧‧」，其目
      的係為避免營利事業依照一般公認會計原則，對股權投資
      進行成本與市價孰低評價所認列之跌價損失，因稅法認定
      其屬未實現性質，而致營利事業無盈餘可供分配，卻須額
      外負擔該部分未分配盈餘加徵10﹪營利事業所得稅之不合
      理現象。本件系爭之跌價損失係原告於89年間依前揭公認
      會計原則規定，經審慎評估其原擬暫時性持有之短期投資
      後，再按未來投資意向將其轉列至長期投資項下，並以當
      時低於成本之市價作為新成本，而市價與成本間之差額
      26,759,450元則帳列為已實現跌價損失，此項損失之性質
      與財政部88年函釋所稱「跌價損失」之情形完全相符，做
      為計算未分配盈餘之減除項目，與現行相關法令規定並無
      任何牴觸。
    2.營利事業有價證券短期投資，於年底按成本與時價孰低之
      估價規定認列當期跌價損失時，因存有財務會計與稅務會
      計之時間性差異，致二者發生課稅效果上之差異，因此增
      加了稅捐核課及帳務處理之複雜性，但財政部為避免前已
      述明營利事業無盈餘可供分配，卻須額外負擔該跌價損失
      部分應加徵未分配盈餘營利事業所得稅等不合理現象，遂
      以88年函釋該跌價損失雖為時間性差異，亦可列為未分配
      盈餘減除之項目；惟如營利事業係於期中將短期投資轉列
      為長期投資所產生之跌價損失，則否准予以認列，形成有
      相同之經濟實質者，卻有截然不同之法律結果。試問，若
      原告刻意安排將短期投資先予以出售，續後再買入且帳列
      為長期投資，則本案之未實現跌價損失當可認列，亦可再
      列為未分配盈餘之減除項目，原核定之行事做法無異與租
      稅法體系之中立性原則嚴重相悖，故營利事業若因投資意
      圖改變，於短期投資轉換為長期投資之轉換時點，即應視
      為該投資為「短期」性質之期末點，依市價調整認列（即
      扣除跌價損失部分）後，再將其視為該投資之「長期」性
      質起始點，其相對所產生之跌價損失，當應准予認列為加
      徵未分配盈餘營利事業所得稅之減除項目，以符合租稅公
      平原則。
    3.按「所稱未分配盈餘，係指經稽徵機關核定之課稅所得額
      ，加計同年度依本法或其他法律規定減免所得稅之所得額
      、不計入所得課稅之所得額、已依第39條規定扣除之虧損
      及減除左列各款後之餘額：一、當年度應納之營利事業所
      得稅。‧‧‧十、其他經財政部核准之項目。」係為所得
      稅法第66條之9第2項所明定。由此觀之，立法規定未分配
      盈餘加徵10﹪營利事業所得稅之目的，係為避免業主將盈
      餘留於公司不予分配，以規避股東個人綜合所得稅負擔，
      而其課稅之原則應以實際上可供分配之盈餘為前提，故原
      告因短期投資轉列長期投資時，帳上所產生之跌價損失，
      縱因稅務上屬未實現性質而未予認列，惟該損失已於當期
      損益表中反應，因此營利事業可供分配盈餘之金額勢必因
      此而降低，該部份跌價損失既無法分配予股東，如否准其
      認列為計算未分配盈餘之減項時，將使原告實際並無盈餘
      可供分配，稅務上卻又須額外加徵10﹪營利事業所得稅之
      不合理現象。
    4.本件系爭短期投資轉列長期投資所產生之跌價損失，現縱
      算列為計算未分配盈餘加徵10﹪營利事業所得稅之減除項
      目，但原告於日後處分該股權投資時，因帳上已依財務會
      計準則公報規定，先行反應並降低帳列股權成本，則此部
      份跌價損失金額亦會全數反應於該次處分股權損益項下，
      屆時原告亦須將此部份列為未分配盈餘加徵稅額之計算項
      目中，其對政府應徵收之稅捐而言，並未產生任何損失。
      惟被告未能就事實真相詳加調查，亦未考慮財政部頒布88
      年函釋之目的，竟僅憑主觀見解即逕行將原告短期投資轉
      列長期投資所產生之跌價損失，排除於計算未分配盈餘減
      除項目之外，實嫌率斷，對原告之權益影響甚鉅，亦有擴
      權解釋之嫌。
    5.稅捐之核課與徵收，其所依據的除為明確之法律規定外，
      更應符合憲法第7條規定之平等原則，即要求相同的事物
      應為相同處理，而在稅法上則為稅捐平等原則（恣意的禁
      止），要求相同的經濟上給付能力者，應負擔相同的稅捐
      （水平的平等）；不同的支付能力者，則負擔不同的稅負
      （垂直的平等）。本案系爭短期投資轉列長期投資所產生
      之跌價損失，如依被告之做法，確實會造成納稅義務人無
      盈餘可供分配，卻需額外繳納未分配盈餘加徵營利事業所
      得稅之怪異現象，實與「量能課稅原則」嚴重相違；惟訴
      願機關非但未能加予考慮，竟以財政部賦稅署89年4月5日
      台稅一發第0890450972號函附件第三案（證物八）「現行
      所得稅法令對營利事業之損益認列，係以實現為原則，若
      准許若干時間性差異項目列為計算應加徵10﹪營利事業所
      得稅之未分配盈餘之調整項目，將產生同一時間性差異項
      目，於依所得稅法第24條規定計算當年度營利事業所得額
      ，與依同法第66條之9規定計算未分配盈餘時，需採用不
      同之認列方法，將增加稅捐核課及帳務處理之複雜性，故
      時間性差異項目，不宜列為計算應加徵10﹪營利事業所得
      稅之未分配盈餘之調整項目。」之簡單理由駁斥，不但與
      財政部88 年函釋中屬時間性差異之跌價損失可列為未分
      配盈餘減除項目之精神背道而馳，更可視為恣意侵害國民
      的自由財產並強行課與人民納稅之義務。另按「行政機關
      就該管行政程序，應於當事人有利及不利之情形，一律注
      意」復為行政程序法第9條所明定，被告絕不能以「增加
      稅捐核課及帳務處理複雜性」為由，即可斷然否准原告將
      本案系爭之跌價損失列報為計算未分配盈餘加徵10﹪營利
      事業所得稅之減除項目，原核定之做法除未能考慮對納稅
      義務人有利及不利之情形外，亦顯已逾越法律所賦予行政
      機關裁量權之行使範圍。
  (二)被告主張之理由：
    1.按「短期投資之有價證券，其估價準用本法第44條之規定
      辦理。在決算時之價格，遇有劇烈變動，得以決算日前一
      個月間之平均價為決算日之時價。」、「前項所稱未分配
      盈餘，係指經稽徵機關核定之課稅額，加計同年度依本法
      或其他法律規定減免所得稅之所得額、不計入所得課稅之
      所得額、已依第39條規定扣除之虧損及減除左列各款後之
      餘額：一、‧‧‧十、其他經財政部核准之項目。」及「
      本法第66條之9第2項所稱依本法或其他法律規定減免所得
      稅之所得額，係指左列各款規定之所得額：一、‧‧‧二
      、依本法第4條之1規定停止課徵所得稅之所得額。」分別
      為行為時所得稅法第48條、第66條之9第2項第10款及同法
      施行細則第48條之10第1項第2款所明定。次按「左列各款
      ，於計算營利事業當年度應加徵10%營利事業所得稅之未
      分配盈餘時，得依所得稅法第66條之9第2項第10款規定，
      自稽徵機關核定之課稅所得額中減除：一、依所得稅法第
      4條之1及其施行細則第8條之4規定，不得自所得額中減除
      之證券交易損失‧‧‧。」復為營利事業所得稅查核準則
      （下稱查核準則）第111條之1第1款所規定。又「說明：
      二、營利事業短期投資有價證券，依所得稅法第48條規定
      ，其估價準用同法第44條規定。營利事業按成本與時價孰
      低之估價規定所認列之跌價損失，因屬證券交易損失性質
      ，依所得稅法第4條之1規定，不得列為計算當年度課稅所
      得額之減除項目；但於計算當年度應加徵10%營利事業所
      得稅之未分配盈餘時，可依營利事業所得稅查核準則第
      111條之1第1款規定，自稽徵機關核定之課稅所得額中減
      除。營利事業嗣後處分上開有價證券時，自應按調減該跌
      價損失後之成本為準，計算其證券交易損益，並依所得稅
      法第66條之9第2項、同法施行細則第48條之10第1項第2款
      及上開查核準則規定，列為計算處分年度未分配盈餘之加
      計或減除項目。三、至於營利事業之長期股權投資，依現
      行所得稅法規定，並無成本與時價孰低之估價規定，尚無
      說明二所敘相關事項之適用」亦經財政部88年函釋在案。
    2.本件原告89年度未分配盈餘申報，原列報會計師查核簽證
      依法調整後課稅所得額虧損13,249,673元，加計當年度依
      所得稅法或其他法律規定減免所得稅之所得額16,394,235
      元及當年度依所得稅法或其他法律規定不計入所得課稅之
      所得額19,625,616元，減除依所得稅法第4條之1、第4條
      之2及其施行細則第8條之4規定，不得自所得額中減除之
      證券、期貨交易損失及土地交易損失26,759,450元，未分
      配盈餘虧損3,989,272元。被告初查以其列報依所得稅法
      第4條之1、第4條之2及其施行細則第8條之4規定，不得自
      所得額中減除之證券、期貨交易損失及土地交易損失
      26,759,450元，為短期投資轉列長期投資之未實現跌價損
      失，係屬財、稅會處理方式不同之「時間性差異」，非所
      得稅法第66條之9第2項規定之減除項目，亦非財政部88年
      函釋之短期投資未實現跌價損失。又其評價非依所得稅法
      第46條規定或期末之市價，依財政部賦稅署89年4月5日台
      稅一發第0890450972號函第3項規定，不宜列為計算應加
      徵10%營利事業所得稅之未分配盈餘之調整項目等由，否
      准列為減除項目，乃核定未分配盈餘為22,770,178元、依
      所得稅法第66條之9第1項規定應納稅額為2,277,017元。
    3.依財務會計準則公報第5號「長期股權投資會計處理準則
      」第27條規定，持有公開市場交易之股票，由短期投資轉
      為長期投資，或由長期投資轉列為短期投資時，應比較當
      時之帳列成本與市價，若市價低於成本時，應即承認跌價
      損失，並以市價作為新成本。惟該已實現跌價損失，尚非
      屬財政部88年函釋及89年8月1日台財稅第0890453743號函
      規定「營利事業短期投資有價證券，按成本與市價孰低之
      估價規定之跌價損失（營利事業帳上分錄為〈借〉短期投
      資未實現跌價損失；〈貸〉備抵跌價損失-短期投資）」
      。次依財務會計準則公報第1號第19條規定：「短期投資
      應按成本與市價孰低法評價，並註明成本計算方法，跌價
      損失應列入當期損益計算。成本與市價比較時，其屬權益
      證券之投資，應按全部投資之總金額比較，並設置備抵投
      資跌價損失之評價科目處理之；市價回升時，應在貸方餘
      額之範圍內沖轉評價科目‧‧‧。」是營利事業將帳列短
      期投資轉列為長期投資，或將長期投資轉列為短期投資時
      ，若市價低於成本，帳上應認列短期投資（或長期投資）
      已實現跌價損失，而非短期投資未實現跌價損失。亦即財
      務上立即承認跌價損失，與在稅務處理上於出售時認列，
      係屬時間性之差異，依財政部賦稅署89年4月5日台稅一發
      第0890450972號函第3案「現行所得稅法令對營利事業之
      損益認列，係以實現為原則，若准許若干時間性差異項目
      ，於依所得稅法第24條規定計算當年度營利事業所得額，
      與依同法第66條之9規定計算未分配盈餘時，需採用不同
      之認列方法，將增加稅捐核課及帳務處理之複雜性，故時
      間性差異項目，不宜列為計算應加徵10%營利事業所得稅
      之未分配盈餘之調整項目。」，長期投資轉列為短期投資
      ，或短期投資轉列為長期投資，於轉換當時，市價低於成
      本，依財務會計準則規定，帳上立即認列之已實現跌價損
      失，非屬短期投資備抵跌價損失，且該有價證券尚未出售
      ，在稅務處理上屬尚未實現損失，於出售時始予認列，此
      差異屬時間性差異，於出售有價證券時消除，且其評價非
      依所得稅法第46條或期末之市價，不宜列為計算所得稅法
      第66條之9規定未分配盈餘之減除項目。是本件原告將短
      期投資轉為長期投資，被告否准屬於財、稅會時間性差異
      之跌價損失列為未分配盈餘之減除項目，與首揭規定尚無
      不合。又此類案件前報經財政部91年12月11日台財稅第
      0910457205號函復同意被告之處理。
    理  由
一、按「短期投資之有價證券，其估價準用本法第44條之規定辦
    理。在決算時之價格，遇有劇烈變動，得以決算日前一個月
    間之平均價為決算日之時價。」、「前項所稱未分配盈餘，
    係指經稽徵機關核定之課稅額，加計同年度依本法或其他法
    律規定減免所得稅之所得額、不計入所得課稅之所得額、已
    依第39條規定扣除之虧損及減除左列各款後之餘額：一、‧
    ‧‧十、其他經財政部核准之項目。」及「本法第66條之9
    第2項所稱依本法或其他法律規定減免所得稅之所得額，係
    指左列各款規定之所得額：一、‧‧‧二、依本法第4條之1
    規定停止課徵所得稅之所得額。」分別為行為時所得稅法第
    48條、第66條之9第2項第10款及同法施行細則第48條之10第
    1項第2款所明定。次按「左列各款，於計算營利事業當年度
    應加徵10%營利事業所得稅之未分配盈餘時，得依所得稅法
    第66條之9第2項第10款規定，自稽徵機關核定之課稅所得額
    中減除：一、依所得稅法第4條之1及其施行細則第8條之4規
    定，不得自所得額中減除之證券交易損失‧‧‧。」復為營
    利事業所得稅查核準則第111 條之1第1款所規定。又「說明
    ：二、營利事業短期投資有價證券，依所得稅法第48條規定
    ，其估價準用同法第44條規定。營利事業按成本與時價孰低
    之估價規定所認列之跌價損失，因屬證券交易損失性質，依
    所得稅法第4條之1規定，不得列為計算當年度課稅所得額之
    減除項目；但於計算當年度應加徵10%營利事業所得稅之未
    分配盈餘時，可依營利事業所得稅查核準則第111條之1第1
    款規定，自稽徵機關核定之課稅所得額中減除。營利事業嗣
    後處分上開有價證券時，自應按調減該跌價損失後之成本為
    準，計算其證券交易損益，並依所得稅法第66條之9第2項、
    同法施行細則第48條之10第1項第2款及上開查核準則規定，
    列為計算處分年度未分配盈餘之加計或減除項目。三、至於
    營利事業之長期股權投資，依現行所得稅法規定，並無成本
    與時價孰低之估價規定，尚無說明二所敘相關事項之適用」
    亦經財政部88年函釋在案。
二、本件原告89年度未分配盈餘申報，原列報會計師查核簽證依
    法調整後課稅所得額虧損13,249,673元，加計當年度依所得
    稅法或其他法律規定減免所得稅之所得額16,394,235元及當
    年度依所得稅法或其他法律規定不計入所得課稅之所得額
    19,625,616元，減除依所得稅法第4條之1、第4條之2及其施
    行細則第8條之4規定，不得自所得額中減除之證券、期貨交
    易損失及土地交易損失26,759,450元，未分配盈餘虧損3,
    989,272 元。原處分以原告其列報證券交易損失中之26,
    759,450 元，為短期投資轉列長期投資之未實現跌價損失，
    非屬所得稅法第66條之9 第2 項規定之減除項目，乃否准減
    除，核定未分配盈餘為22,770,178元、依所得稅法第66條之
    9 第1 項規定應納稅額為2,277,017 元。原告不服，循序提
    起本件訴訟，為如事實欄所載之主張。經查原告主張其上開
    有價證券短期投資轉列長期投資之未實現跌價損失，應列為
    所得稅法66條之9 第2 項規定之減除項目，無非是以財政部
    88 年 函釋為據。惟：
(一)、財政部88年函釋：「營利事業短期投資之有價證券，依所
      得稅法第48條規定，其估價準用同法第44條規定。營利事
      業按成本與時價孰低之估價規定所認列之跌價損失，因屬
      證券交易損失性質，依所得稅法第4 條之1 規定，不得列
      為計算當年度課稅所得額之減除項目；但於計算當年度應
      加徵10﹪營利事業所得稅之未分配盈餘時，可依營利事業
      所得稅查核準則第111 條之1 第1 款規定，自稽徵機關核
      定之課稅所得額中減除‧‧‧」，係將營利事業短期投資
      之有價證券之跌價損失列為未分配盈餘減除之項目，並未
      將有價證券短期投資轉列長期投資之未實現跌價損失，列
      為所得稅法66條之9 第2 項規定之減除項目 (甚至財政部
      91年12月11日台財稅字第0910457205號函釋：「長期投資
      轉列為短期投資，或短期投資轉列長期投資，於轉換當時
      時價低於成本，依財務會計準則規定，帳上立即認列之已
      實現跌價損失，非屬短期投資備抵跌價損失，且該有價證
      券尚未出售，在稅務處理上屬未實現損失，於出售時始予
      認列，此差異屬時間性差異，於有價證券出售時即行消除
      ，且其評價非依所得稅法第46條或期末之市價，不宜列為
      計算所得稅法第66條之9 規定未分配盈餘之減除項目。」
      已明白不將短期投資轉列長期投資之未實現跌價損失，列
      為所得稅法第66條之9 第2 項第10款之未分配盈餘之減除
      項目。)原 告主張依據其上開財政部88年函釋，其有價證
      券短期投資轉列長期投資之未實現跌價損失，應列為所得
      稅法66條之9 第2 項規定之減除項目云云，尚非有據。
(二)、所得稅法第66之9 條第2 項第10款，係立法者明文授予財
      政部核准其他作為未分配盈餘減除之項目之權限，本於權
      力分立原則，法院並不得代替財政部將特定項目列入該條
      款之未分配盈餘減除之項目，財政部應否將特定項目列入
      該條款之未分配盈餘減除之項目，亦非本院所能置喙。本
      院亦無從類推適用財政部88年函釋於有價證券短期投資轉
      列長期投資之未實現跌價損失之情形。原告主張本件其按
      未來投資意向將其轉列至長期投資項下，並以當時低於成
      本之市價作為新成本，而市價與成本間之差額26,759,450
      元則帳列為已實現跌價損失，此項損失之性質與財政部88
      年函釋所稱「跌價損失」之情形完全相符，做為計算未分
      配盈餘之減除項目，與現行相關法令規定並無任何抵觸云
      云，並不足採。
(三)、依財務會計準則公報第5 號「長期股權投資會計處理準則
      」第27條規定，持有公開市場交易之股票，由短期投資轉
      為長期投資，或由長期投資轉列為短期投資時，應比較當
      時之帳列成本與市價，若市價低於成本時，應即承認跌價
      損失，並以市價作為新成本，然已實現跌價損失，並非屬
      財政部88年函釋及89年8 月1 日台財稅第0890453743號函
      規定「營利事業短期投資有價證券，按成本與市價孰低之
      估價規定之跌價損失（營利事業帳上分錄為〈借〉短期投
      資未實現跌價損失；〈貸〉備抵跌價損失- 短期投資）」
      。再依財務會計準則公報第1 號第19條規定：「短期投資
      應按成本與市價孰低法評價，並註明成本計算方法，跌價
      損失應列入當期損益計算。成本與市價比較時，其屬權益
      證券之投資，應按全部投資之總金額比較，並設置備抵投
      資跌價損失之評價科目處理之；市價回升時，應在貸方餘
      額之範圍內沖轉評價科目‧‧‧。」是營利事業將帳列短
      期投資轉列為長期投資，或將長期投資轉列為短期投資時
      ，若市價低於成本，帳上應認列短期投資（或長期投資）
      已實現跌價損失，而非短期投資未實現跌價損失，亦即財
      務上立即承認跌價損失，此與在稅務處理上於出售時認列
      ，係屬時間性之差異，換言之，短期投資轉列為長期投資
      ，於轉換當時，市價低於成本，依財務會計準則規定，帳
      上立即認列之已實現跌價損失，非屬短期投資備抵跌價損
      失，且該有價證券尚未出售，在稅務處理上屬尚未實現損
      失，於出售時始予認列，此差異屬時間性差異，於出售有
      價證券時消除，再其評價非依所得稅法第46條或期末之市
      價，財政部未予列為計算所得稅法第66條之9 規定未分配
      盈餘之減除項目，並無違法之處。至立法政策上是否應將
      未分配盈之計算，改依商業會計法規定處理之稅後純益為
      基礎，則屬修法問題 (所得稅法第66條之9 第2 項於本年
      修正規定自94年度起，未分配盈之計算，改依商業會計法
      規定處理之稅後純益為基礎，既明文規定自94年度起，本
      件自無適用之餘地)。
(四)、另原告所主張營利事業有價證券短期投資，於年底按成本
      與時價孰低之估價規定認列當期跌價損失時，因存有財務
      會計與稅務會計之時間性差異，致二者發生課稅效果上之
      差異，因此增加了稅捐核課及帳務處理之複雜性，但財政
      部為避免前已述明營利事業無盈餘可供分配，卻須額外負
      擔該跌價損失部分應加徵未分配盈餘營利事業所得稅等不
      合理現象，遂以88年函釋該跌價損失雖為時間性差異，亦
      可列為未分配盈餘減除之項目，惟如營利事業係於期中將
      短期投資轉列為長期投資所產生之跌價損失，則否准予以
      認列，形成有相同之經濟實質者，卻有截然不同之法律結
      果一節，核屬財政部是否予以依所得稅法第66條之9 第2
      項第10款核准列為未分配盈之減除項目之政策面考量問題
      ，為其權責範圍。原告此部分主張，無從據為對其有利之
      認定。
三、從而，原處分未准原告上開有價證券短期投資轉列長期投資
    之未實現跌價損失，列為所得稅法66條之9 第2 項規定之減
    除項目，而核定未分配盈餘為22,770,178元，依所得稅法第
    66條之9 第1 項規定應納稅額為2,277,017 元，並無違法，
    訴願決定予以維持，亦無不合。原告訴請撤銷，為無理由，
    應予駁回。
四、據上論結，本件原告之訴為無理由，爰依行政訴訟法第98條
    第3 項前段，判決如主文。
中    華    民    國    95     年     5     月    25  日
                        第三庭審判長法  官 姜素娥
                                    法  官 陳國成
                                   法  官 吳東都
上為正本係照原本作成。
如不服本判決，應於送達後20日內，向本院提出上訴狀並表明上
訴理由，如於本判決宣示後送達前提起上訴者，應於判決送達後
20日內補提上訴理由書（須按他造人數附繕本）。
中    華    民    國    95     年      5    月    25  日
                                    書記官 張能旭


司法院資訊處製作；財團法人民間司法改革基金會備份。
